【裁判字號】    95,訴,346
【裁判日期】    950316
【裁判案由】    偽造文書等
【裁判全文】
臺灣桃園地方法院刑事判決               95年度訴字第346號
公  訴  人  臺灣桃園地方法院檢察署檢察官
被      告  甲○○原名張明雄.
                    （現於臺灣桃園監獄另案執行中）
上列被告因偽造文書等案件，經檢察官提起公訴（94年度偵字第
13128 號），被告於本院通常程序審理中自白，本院改依簡式審
判程序審理，爰判決如下：
    主  文
甲○○行使偽造私文書，足以生損害於他人，處有期徒刑陸月，
如易科罰金，以參佰元（即新臺幣玖佰元）折算壹日。
切結書上偽造「張立雄」之署名、指印各壹枚沒收。
    事  實
一、甲○○（原名張明雄）明知不詳姓名年籍綽號「小胖」之成
    年男子所出售序號為000000000000000 號之摩托羅拉行動電
    話1 支，係來路不明之贓物（該行動電話係大金通信公司於
    民國93年10月5 日上午在桃園縣桃園市○○路144 號遭竊之
    物），為賺取差價之目的，竟基於故買贓物之犯意，於93年
    11 月 下旬某日，在桃園縣八德市○○路附近，以新臺幣（
    下同）1500元之價格收購「小胖」所出售之上開行動電話，
    並於93年11月27日中午12時許，持該行動電話至桃園縣桃園
    市鎮○街27號永盛通訊行，以1600元之代價販售予該店負責
    人高榮貴（所涉故買贓物部分，由檢察官另行偵查），再基
    於偽造私文書進而行使之犯意，假冒係「張立雄」本人，在
    行動電話中古機買賣切結書上偽造「張立雄」之署名及指印
    各1 枚後，完成偽造該行動電話中古機買賣切結書1 紙，並
    持以向高榮貴行使，以表明係「張立雄」本人所出售之中古
    行動電話等情，足以生損害於「張立雄」本人及高榮貴對於
    管理收購中古行動電話業務之正確性。高榮貴嗣於93年12月
    2 日上午11時許，將上開行動電話以2100元出售給FITRIA
    CAHAYA WATI 使用，為警循線查獲高榮貴，始悉上情。
二、案經臺灣桃園地方法院檢察署檢察官自動檢舉偵查起訴。
    理  由
一、本件被告甲○○所犯並非死刑、無期徒刑、最輕本刑為3 年
    以上有期徒刑之罪或高等法院管轄第一審案件，而於準備程
    序進行中，被告先就被訴事實為有罪之陳述，經告知簡式審
    判程序之旨，並聽取公訴人、被告之意見後，由本院合議庭
    以裁定由受命法官獨任進行簡式審判程序，核先敘明。
二、訊據被告甲○○於偵查及本院審理中坦承：93年11月下旬某
    日有跟「小胖」以1500元收購手機1 支，「小胖」是無業遊
    民，且因為「小胖」之前人品不佳、有竊盜前科，擔心手機
    來源有問題，所以不敢以自己名義賣手機，又聽聞永盛通訊
    行不會核對證件，才以「張立雄」名義簽切結書等情不諱，
    核與證人余詩玫於警詢中證稱：上開手機是伊任職之大金通
    信公司於93年10月5 日在桃園縣桃園市○○路144 號遭竊的
    等語、證人永盛通訊行負責人高榮貴於警詢中證稱：上開手
    機係93年11月27日中午12時許，有一名自稱「張立雄」之男
    子以1600元賣給伊等語、證人FITRIA CAHAYA WATI於警詢中
    證稱：該手機係於93年12月2 日上午11時許在永盛通訊行向
    高榮貴買的等語大致相合，而出售上開手機之切結書1 紙雖
    未貼有出賣人之身分證影本，惟留有「張立雄」之署名及指
    印各1 枚，經送請內政部警政署刑事警察局鑑定指紋，確認
    與被告指紋卡上左拇指指紋相符，有切結書、刑事警察局刑
    紋字第0940090208號鑑驗書各1 份在卷足參，可認被告出售
    上開「小胖」販售之行動電話1 支時，冒稱「張立雄」之名
    義在行動電話中古機買賣切結書上偽造「張立雄」之署名及
    指印各1 枚後，完成偽造該行動電話中古機買賣切結書1 紙
    ，並持以向高榮貴行使，以表明係「張立雄」所出售之中古
    行動電話，足以生損害於「張立雄」本人及高榮貴對於管理
    收購中古行動電話業務之正確性。又被告既曾懷疑「小胖」
    出售之手機來源不正常，又冒以「張立雄」名義復行賣出，
    避免他人追索，顯然對於上開手機係贓物一節知之甚詳，其
    故買贓物之犯行亦臻明確。綜上所述，被告故買贓物及偽造
    「張立雄」名義出具之切結書後加以行使之犯行明確，應依
    法論科。
三、核被告甲○○所為，係犯刑法第216條、第210條之行使偽造
    私文書罪及第349 條第2 項故買贓物罪。被告偽造「張立雄
    」之署名、指印，係偽造私文書之部分行為，又其偽造私文
    書之低度行為應為行使偽造私文書之高度行為所吸收，均不
    另論罪。又被告於本院審理中自承已有手機等語，顯見其向
    「小胖」收購手機之初即有以他人名義出賣上開手機之目的
    ，故所犯上開2 罪間，有方法、目的之牽連關係，應依刑法
    第55條之規定，從一重處斷。爰審酌被告年輕力壯，竟收購
    他人之贓物復行賣出以賺取差價，又使用他人名義出售贓物
    ，其犯罪手段惡劣，對於被害人所生損害非輕，惟念其犯後
    已坦承犯行，所得利益僅差價100 元，暨其平日素行、智識
    程度等一切情狀，量處如主文所示之刑，並定易科罰金之折
    算標準。扣案切結書上之偽造之「張立雄」署名、指印各1
    枚，不問是否屬於被告所有，應依刑法第219 條之規定予以
    宣告沒收，而切結書1 紙已提出予高榮貴，非屬被告所有之
    物，無由依刑法第38條第1 項第2 款諭知沒收，附此敘明。
據上論斷，刑事訴訟法第299 條第1 條前段、第273 條之1 第1
項，刑法第216 條、第210 條、第349 條第2 項、第55條、第41
條第1 項前段、第219 條，罰金罰鍰提高標準條例第1 條前段、
第2 條，判決如主文。
本案經檢察官徐文豪到庭執行職務。
中    華    民    國    95    年    3     月    16    日
                  臺灣桃園地方法院刑事第四庭
                            法  官    蘇昭蓉
以上正本證明與原本無異。
如不服本判決，應於送達後10日內，向本院提出上訴狀。
                            書記官    韓若玉
中    華    民    國    95    年    3     月    16    日
附錄法條：
中華民國刑法第216條
(行使偽造變造或登載不實之文書罪)
行使第二百十條至第二百十五條之文書者，依偽造、變造文書或
登載不實事項或使登載不實事項之規定處斷。
中華民國刑法第210條
(偽造變造私文書罪)
偽造、變造私文書，足以生損害於公眾或他人者，處五年以下有
期徒刑。
中華民國刑法第349條
收受贓物者，處三年以下有期徒刑、拘役或五百元以下罰金。
搬運、寄藏、故買贓物或為牙保者，處五年以下有期徒刑、拘役
或科或併科一千元以下罰金。
因贓物變得之財物，以贓物論。


司法院資訊處製作；財團法人民間司法改革基金會備份。
